---
title: "Parte B"
output: html_document
author: "Micaela Del Longo @MicaKil"
---

# Librerías

```{r}
library(dplyr)
library(ggplot2)
library(lattice)
library(caret)
library(randomForest)
```


# Preparación de los Datos

## Eliminación de Columnas Innecesarias (i hope)

```{r}
data <- read.csv("data/data-parte-b/arbolado-mza-dataset.csv")
data$inclinacion_peligrosa <- factor(data$inclinacion_peligrosa)
# remueve columnas innecesarias
data$ultima_modificacion <- NULL
data$area_seccion <- NULL

test_data <- read.csv("data/data-parte-b/arbolado-mza-dataset-test.csv")
test_data$ultima_modificacion <- NULL
test_data$area_seccion <- NULL
```

## Feature Engineering: Peligrosidad Encoding

```{r}
peligrosidad_encoding <- function(data, column, new_column) {
    peligrosidad <- data %>%
        dplyr::group_by(!!sym(column)) %>%
        dplyr::summarize(peligrosa_count = sum(inclinacion_peligrosa == 1), total_count = n()) %>%
        dplyr::mutate({{new_column}} := peligrosa_count / total_count)

    return(peligrosidad)
}
```

### Reemplazo de Columna de Sección por Peligrosidad por Sección

```{r}
secciones_peligrosas <- peligrosidad_encoding(data, "nombre_seccion", "peligrosidad_seccion")

data <- data %>%
	left_join(secciones_peligrosas %>% select(nombre_seccion, peligrosidad_seccion), by = "nombre_seccion")

test_data <- test_data %>%
	left_join(secciones_peligrosas %>% select(nombre_seccion, peligrosidad_seccion), by = "nombre_seccion")

data$nombre_seccion <- NULL
data$seccion <- NULL

test_data$nombre_seccion <- NULL
test_data$seccion <- NULL
```

### Reemplazo de Columna de Especie por Peligrosidad por Especie

```{r}
especies_peligrosas <- peligrosidad_encoding(data, "especie", "peligrosidad_especie")

data <- data %>%
    left_join(especies_peligrosas %>% select(especie, peligrosidad_especie), by = "especie")

test_data <- test_data %>%
    left_join(especies_peligrosas %>% select(especie, peligrosidad_especie), by = "especie")

data$especie <- NULL
test_data$especie <- NULL
```

### Reemplazo de Columna de Diámetro por Peligrosidad por Diámetro

```{r}
diametro_peligroso <- peligrosidad_encoding(data, "diametro_tronco", "peligrosidad_diametro")

data <- data %>%
	left_join(diametro_peligroso %>% select(diametro_tronco, peligrosidad_diametro), by = "diametro_tronco")

test_data <- test_data %>%
	left_join(diametro_peligroso %>% select(diametro_tronco, peligrosidad_diametro), by = "diametro_tronco")

data$diametro_tronco <- NULL
test_data$diametro_tronco <- NULL
```

### Reemplazo de Columna de Altura por Peligrosidad por Altura

```{r}
altura_peligrosa <- peligrosidad_encoding(data, "altura", "peligrosidad_altura")

data <- data %>%
	left_join(altura_peligrosa %>% select(altura, peligrosidad_altura), by = "altura")

test_data <- test_data %>%
	left_join(altura_peligrosa %>% select(altura, peligrosidad_altura), by = "altura")

data$altura <- NULL
test_data$altura <- NULL
```

## UnderSampling
```{r}
inclinacion_peligrosa_0 <- data %>% filter(inclinacion_peligrosa == 0)
inclinacion_peligrosa_1 <- data %>% filter(inclinacion_peligrosa == 1)

set.seed(2023)
indeces <- caret::createDataPartition(inclinacion_peligrosa_0$inclinacion_peligrosa, p = 0.125, list = FALSE)
undersampled_data <- inclinacion_peligrosa_0[indeces, ]

train_data <- rbind(inclinacion_peligrosa_1, undersampled_data)  # bind rows
train_data <- train_data[order(train_data$id), ]  # ordena por id

# calculate percentage of inclinacion_peligrosa == 1 in train_data
percent_1 <- train_data %>% filter(inclinacion_peligrosa == 1) %>% nrow() / train_data %>% nrow()

write.csv(train_data, "data/data-parte-b/arbolado-mza-dataset-train.csv", row.names = FALSE)
```

# Modelo y Entrenamiento

```{r}
rf <- randomForest(inclinacion_peligrosa ~ circ_tronco_cm + lat + long + peligrosidad_especie + peligrosidad_diametro + peligrosidad_altura + peligrosidad_seccion,
                   data = train_data,
				   ntree = 800,
			       )
#print(rf)
```

```{r}
varImpPlot(rf)
```

# Predicción y Envío

```{r}
predictions <- predict(rf, test_data)
predictions_numeric <- as.numeric(as.character(predictions)) # predictions es un factor, hay que pasarlo a numeric

#print(predictions_numeric)
```

```{r}
result_dataset <- data.frame(id = test_data$id, inclinacion_peligrosa = predictions_numeric)

write.csv(result_dataset, "data/data-parte-b/submission.csv", row.names = FALSE)
```
